【裁判字號】    88,附民,727
【裁判日期】    890111
【裁判案由】    妨害自由
【裁判全文】
臺灣高雄地方法院刑事附帶民事訴訟判決            八十八年度附民字第七二七號
    原      告  甲○○
    被      告  乙○○
右列被告因妨害自由案件（本院八十八年度易字第五一七四號），經原告提起附帶民
事訴訟，請求損害賠償，本院判決如左：
    主  文
被告應給付原告新台幣參萬元及自民國八十八年十二月三十日起至清償日止，按週年
利率百分之五計算之利息。
原告其餘之訴駁回。
本判決第一項於原告以新台幣壹萬元供擔保，得假執行。
原告其餘假執行之聲請駁回。
    事  實
甲、原告方面：
一、聲明：求為判決被告應給付原告新台幣（下同）三百五十萬元，及自起訴狀繕本
    送達之翌日起，至清償日止按週年利率百分之五計算之利息，並願供擔保請求宣
    告假執行。
二、陳述：被告乙○○於八十七年十二月二十九日晚上，夥同友人及徵信社人員，及
    僱用不知情之鎖匠開啟大門門鎖，侵入原告位於高雄市○○區○○路六六巷五號
    九樓之二租賃處所，在未有搜索票之情形下，擅自翻動屋內衣櫥、櫃子、垃圾桶
    進行違法搜索，並持攝影機拍攝屋內情狀，致原告身心受有極大的創傷，爰依民
    法第一百九十五條第一項規定請求被告賠償慰撫金三百五十萬元及法定遲延利息
    。
三、證據：提出本院七十八年度訴字第二五號刑事判決正本、臺灣臺中地方法院八十
    七年度易字第四四三七號刑事判決正本（均影本）及戶籍謄本各一份。
乙、被告方面：
一、聲明：求為判決駁回原告之訴。
二、陳述：伊現無工作，無力賠償原告之請求，之前工作按件計酬，每月收入約有三
    萬元。
三、未提出任何證據。
    理  由
一、附帶民事訴訟之判決，應以刑事訴訟判決所認定之事實為據，刑事訴訟法第五百
    條前段定有明文。本件原告起訴主張其遭被告僱用鎖匠開啟大門門鎖，侵入住宅
    後，不依法令搜索及拍攝屋內情狀之事實，業據本院八十八年度易字第五一七四
    號刑事判決判處被告罪刑在案，自堪信為真實。至原告提出之刑事判決正本影本
    二份係關於被告被訴通姦之犯行，與本件被告所犯妨害自由罪行無涉，附此敘明
    。
二、不法侵害他人身體、健康、名譽或自由者，被害人雖非財產上損害，亦得請求賠
    償相當之金額，民法第一百九十五條第一項定有明文。本件被告上述犯行，係侵
    害原告之自由，是原告訴請被告賠償，自屬有據。經審核被告係因懷疑原告與人
    通姦，一時情急，而為上述犯行，原告因此所傷害可能帶來之精神上痛苦，及兩
    造現仍存有婚姻關係，長期夫妻感情不睦，二人所生之子女三人現均由原告扶養
    ，被告現無工作；原告原從事珠寶業，此情已分據兩造供明在卷，並斟酌兩造之
    身分、地位、財力等情狀，認為原告之請求賠償三百五十萬元，尚屬過高，應予
    准許酌減為三萬元。
三、綜上所述：被告應賠償原告三萬元及自起訴狀繕本送達之翌日即八十八年十二月
    三十日起至清償日止，按週年利率百分之五計算之利息，原告在此範圍內之請求
    ，為有理由，應予准許，原告逾此範圍之請求，為無理由，應予駁回。
四、假執行之宣告：
    本件原告就其勝訴部分陳明願供擔保請求宣告假執行，核無不合，爰酌定相當金
    額准許之，至原告敗訴部分，其假執行之宣告，已失所依據，應予駁回。
據上論斷，原告之訴為一部有理由，一部無理由，應依刑事訴訟法第五百零二條、第
一項、第二項、第四百九十一條第十款、民事訴訟法第三百九十條第二項，判決如主
文。
中      華      民      國    八十九    年      一      月    十一      日
    臺灣高雄地方法院刑事第三庭
                                      法  官  黃  三  友
右正本證明與原本無異。
如不服本判決非對於刑事判決有上訴時不得上訴，並應於送達後十日內向本院提出上
訴狀。
                                      書記官  盧  雅  婷
中      華      民      國    八十九    年      一      月    十一      日


司法院資訊處製作；財團法人民間司法改革基金會備份。
